【裁判字號】    99,易,623
【裁判日期】    991231
【裁判案由】    竊盜
【裁判全文】
臺灣宜蘭地方法院刑事判決               99年度易字第623號
公  訴  人  臺灣宜蘭地方法院檢察署檢察官
被      告  鄭文龍
上列被告因竊盜案件，經檢察官提起公訴（99年度偵字第4549號
），本院判決如下：
    主  文
鄭文龍犯竊盜罪，累犯，處有期徒刑陸月，如易科罰金，以新臺
幣壹仟元折算壹日。又犯竊盜罪，累犯，處有期徒刑伍月，如易
科罰金，以新臺幣壹仟元折算壹日。應執行有期徒刑捌月，如易
科罰金，以新臺幣壹仟元折算壹日。
    事  實
一、鄭文龍前因毒品危害防制條例案件，經本院以94年度易字第
    159號判決判處有期徒刑一年四月確定。復因竊盜案件，經
    本院以94年度宜簡字第206號判決判處有期徒刑四月、因毒
    品危害防制條例案件，經本院以94年度訴字第389號判決判
    處有期徒刑一年五月，並經本院96年度聲減字第122號裁定
    將上開二罪各減刑二分之一，並定其應執行為有期徒刑十月
    確定。經接續執行上開二應執行之刑後，甫於民國96年8月1
    8日縮刑期滿執行完畢。詎鄭文龍猶不知悔改，其於99年10
    月11日凌晨1時許（起訴書誤繕為99年5月11日，蒞庭公訴檢
    察官已當庭更正如上），行經宜蘭縣宜蘭市○○路6巷時，
    見車牌號碼AG8-265號機車插著鑰匙停放於該處，且無人看
    管，竟基於意圖為自己不法所有之竊盜犯意，啟動AG8-265
    號機車後駛離現場，而竊得林佳龍所有、出借予沈志禹使用
    之AG8-265號機車一輛及機車置物箱內屬沈志禹所有之安全
    帽一頂及雨衣一件。其後，於99年10月11日晚間7、8時至99
    年10月12日上午8時間之某時（檢察官誤認犯罪時間為99年1
    0月11日凌晨1時許），鄭文龍再度行經宜蘭縣宜蘭市○○路
    6巷時，因見車牌號碼LU9-798號機車停放於該處，且無人看
    管，竟又基於意圖為自己不法所有之竊盜犯意，以不詳之方
    法，拆下竊取吳佳凌所有LU9-798號機車車牌一面得逞。鄭
    文龍於竊得LU9-798號機車車牌後，旋即將該車牌懸掛在AG8
    -265號機車車體上，並將該機車作為自己代步之工具。嗣經
    警於99年10月24日上午11時10分許，在宜蘭縣礁溪鄉○○段
    516地號旁堤防道上查獲鄭文龍騎駛前揭機車後，始循線查
    悉上情。
二、案經林佳龍、沈志禹告訴及宜蘭縣政府警察局礁溪分局報請
    臺灣宜蘭地方法院檢察署檢察官偵查起訴。
    理  由
一、按被告以外之人於審判外之言詞或書面陳述，除法律有規定
    者外，不得作為證據。又被告以外之人於審判外之陳述，雖
    不符前四條之規定，而經當事人於審判程序同意作為證據，
    法院審酌該言詞陳述或書面陳述作成時之情況，認為適當者
    ，亦得為證據。當事人、代理人或辯護人於法院調查證據時
    ，知有第159條第1項不得為證據之情形，而未於言詞辯論終
    結前聲明異議者，視為有前項之同意，刑事訴訟法第159條
    第1項、第159條之5第1項、第2項分別定有明文。本件情形
    ，證人吳佳凌、林佳龍於警詢之陳述，雖均係被告以外之人
    於審判外之陳述，但檢察官及被告就上開警詢之陳述，均已
    同意採為本案證據，且本院審酌該等證據資料作成時之狀況
    ，並無不宜作為證據情事，依刑事訴訟法第159條之5第1項
    規定，自有證據能力。另被告、檢察官於本院審理時對於下
    列所述之其他證據資料，均不爭執其證據能力，本院審酌該
    等證據資料作成時之狀況，亦無不宜作為證據情事，依刑事
    訴訟法第159條之5第2項規定，自均得作為證據。
二、訊據被告鄭文龍僅坦認竊取AG8-265號機車及機車置物箱內
    內安全帽及雨衣之犯行，否認有竊取LU9-798號機車車牌之
    犯行，辯稱「99年10月11日凌晨1時許，我在宜蘭縣宜蘭市
    ○○路6巷看見一輛機車上插著鑰匙，我就直接啟動偷了機
    車，機車置物箱裡面也有安全帽一頂及雨衣一件。我偷機車
    時並沒有注意機車之車牌號碼，偷得機車後，我就一直使用
    該機車，直到被警方查獲。警方查獲時，機車上所懸掛之LU
    9-798號車牌並不是我掛上去的，在我偷得機車時，該車牌
    就掛在上面了，LU9-798號車牌確實不是我偷的。」云云，
    經查：
（一）被告鄭文龍於99年10月11日凌晨1時許，行經宜蘭縣宜蘭
      市○○路6巷時，見車牌號碼AG8-265號機車停放於該處，
      且機車上插著鑰匙，又無人看管，遂啟動該機車後駛離現
      場，而竊得林佳龍所有、出借予沈志禹使用之AG8-265號
      機車一輛及機車置物箱內屬沈志禹所有之安全帽一頂及雨
      衣一件，且將該機車作為自己代步之工具，直至99年10月
      24日上午11時10分許，始在宜蘭縣礁溪鄉○○段516地號
      旁堤防道上為警方查獲等事實，已據被告鄭文龍於本院審
      理時坦承不諱（見本院卷第16、27頁），核與證人即被害
      人林佳龍於警詢及檢察官偵訊時證述之機車及置物箱內財
      物失竊情節（見警卷第5至7頁，偵卷第34至36頁）、證人
      即被害人沈志禹於檢察官偵訊時證述之機車及置物箱內財
      物失竊情節（見偵卷第35至36頁），均相符合，並有宜蘭
      縣政府警察局礁溪分局搜索扣押筆錄及扣押物品目錄表一
      件、查獲時現場相片十一張、車輛尋獲電腦輸入單（AG8-
      265號機車）一件、贓物認領保管單（具領人林佳龍）一
      件在卷可稽，暨機車鑰匙一支扣案可資佐證。依此，足徵
      被告鄭文龍上開自白確與事實相符，此部分竊盜之事證已
      臻明確，被告之犯行堪予認定，應依法論科。
（二）至於被告鄭文龍雖否認有竊取LU9-798號機車車牌之犯行
      ，並以前揭情詞置辯，惟查：
1、被告鄭文龍於99年10月11日凌晨1時許，在宜蘭縣宜蘭市○○
   路6巷，竊取林佳龍所有之AG8-265號機車一輛後，即占有使
   用該機車，直至99年10月24日上午11時10分許為警查獲時止
   之事實，業經認定在前。
2、其次，吳佳凌所有車牌號碼LU9-798號機車之車牌一面，係於
   99年10月11日晚間7、8時至99年10月12日上午8時間之某時，
   在宜蘭縣宜蘭市○○路6巷遭人竊走，嗣於99年10月24日上午
   11時10分許，警方在宜蘭縣礁溪鄉○○段516地號旁堤防道上
   查獲被告鄭文龍騎駛上開竊得之AG8-265號機車，且機車上所
   懸掛之車牌即為LU9-798號車牌之事實，已據證人即被害人吳
   佳凌於警詢及檢察官偵訊證述明確（見警卷第8至9頁，偵卷
   第41至42頁），並有宜蘭縣政府警察局礁溪分局搜索扣押筆
   錄及扣押物品目錄表一件、查獲時現場相片十一張、車輛尋
   獲電腦輸入單（LU9-798號機車）一件、贓物認領保管單（具
   領人吳佳凌）一件、臺灣宜蘭地方法院檢察署公務電話紀錄
   一件在卷可稽，自堪以認定（故檢察官認為車牌失竊時間為9
   9年10月11日凌晨1時許，應係有所誤會，自應逕予更正之）
   。
3、而依上開1、2所述之事證，可知AG8-265號機車、LU9-798號
   機車車牌係於不同時間失竊，且AG8-265號機車之失竊時間在
   前，是以被告辯稱「伊偷得AG8-265號機車時，LU9-798號車
   牌就在掛在機車上面了。」云云，顯與客觀事實不符，自非
   可採。
4、再者，AG8-265號機車從99年10月11日凌晨1時許，至99年10
   月24日上午11時10分許警方查獲時止，既然均在被告鄭文龍
   之占有使用下，而LU9-798號機車車牌又係於99年10月11日晚
   間7、8時至99年10月12日上午8時間之某時遭人竊走後，即懸
   掛在被告鄭文龍所占有使用之AG8-265號機車上，顯然LU9-79
   8號車牌確係被告鄭文龍於前揭2所載之時、地竊取的，否則L
   U9-798號車牌何以於遭竊後會無端的出現在被告鄭文龍所竊
   得使用中之AG8-265號機車車體上？是以被告辯稱「伊並無竊
   取LU9-798號車牌」云云，顯屬事後卸責諉過之詞，不足採信
   。從而，此部分竊盜之事證亦臻明確，被告空言否認犯行，
   諉無足取，其犯行洵堪認定，亦應依法論科。
三、核被告鄭文龍竊取AG8-265號機車車體及機車置物箱內財物
    、竊取LU9-798號機車車牌之所為，分別係犯刑法第320條第
    1項之竊盜罪。被告鄭文龍係於同一時、地，以同一行為竊
    取林佳龍所有、出借予沈志禹之AG8-265號機車及機車置物
    箱內屬沈志禹所有之安全帽、雨衣，應僅論以竊盜罪實質上
    一罪。至於被告竊取LU9-798號機車車牌一面之犯行，與前
    揭竊取機車及機車置物箱內安全帽、雨衣之犯行，雖係在相
    近之地點為之，然其時間可分，且行為手段不同，行為侵犯
    客體不同，從外觀上可知係侵害不同人之財物，客觀上亦係
    侵害不同之法益，顯非基於同一竊盜犯意接續為之，其犯意
    各別，行為互殊，自應予分論併罰。又被告有事實欄所載之
    前案紀錄，且甫於96年8月18日縮刑期滿執行有期徒刑完畢
    之事實，有卷附之臺灣高等法院被告前案紀錄表可資參照，
    其於受有期徒刑之執行完畢後，五年以內故意再犯有期徒刑
    以上之本本案二罪，俱為累犯，均應依法加重其刑。茲審酌
    被告之素行、智識程度；犯罪之動機、目的、手段；為己私
    利，任意竊取他人謀生代步工具機車及機車內財物，復竊取
    他人機車車牌，所為已嚴重侵害他人財產權及社會治安，惟
    所得財物價值並非甚高；犯罪後僅坦承竊取機車車體及置物
    箱內財物之犯行，否認竊取機車車牌之犯行，難認已有全盤
    悔悟之心及各被害人所受損害程度等一切情狀，暨檢察官、
    被告對於科刑範圍所表示之意見後，酌情就其竊取機車及置
    物箱內財物之犯行，量處有期徒刑六月、就其竊取機車車牌
    之犯行，則量處有期徒刑五月，並均諭知易科罰金之折算標
    準，且合併定其二罪之應執行刑為有期徒刑八月，如易科罰
    金，以新臺幣一千元折算一日，以示警懲。至於扣案之機車
    鑰匙一支，雖係被告鄭文龍用以行竊機車所用之物，然被告
    否認該支鑰匙為其所有，且公訴人亦未能舉證證明該鑰匙係
    屬被告所有之物，又非屬違禁物，爰不為沒收之諭知，併此
    敘明。
據上論斷，應依刑事訴訟法第284條之1、第299條第1項前段，刑
法第320條第1項、第47條第1項、第41條第1項前段、第8項、第5
1條第5款，刑法施行法第1條之1，判決如主文。
本案經檢察官陳錦雯到庭執行職務。
中    華    民    國    99    年    12    月     31   日
                  刑事第二庭法  官  劉家祥
以上正本證明與原本無異。
如不服本判決應於收受本判決後10日內向本院提出上訴書狀，並
應敘述具體理由。若未敘述理由者，應於上訴期間屆滿後20日內
向本院補提理由書狀（均須按他造當事人之人數附繕本）。
                            書記官  葉書毓
中    華    民    國    99    年    12    月     31   日
附錄本案論罪法條全文：
中華民國刑法第320條第1項（普通竊盜罪）
意圖為自己或第三人不法之所有，而竊取他人之動產者，為竊盜
罪，處5年以下有期徒刑、拘役或5百元以下罰金。
中華民國刑法施行法第1條之1（罰金貨幣單位與罰鍰倍數）
中華民國九十四年一月七日刑法修正施行後，刑法分則編所定罰
金之貨幣單位為新臺幣。
九十四年一月七日刑法修正時，刑法分則編未修正之條文定有罰
金者，自九十四年一月七日刑法修正施行後，就其所定數額提高
為三十倍。但七十二年六月二十六日至九十四年一月七日新增或
修正之條文，就其所定數額提高為三倍。

司法院資訊處製作；財團法人民間司法改革基金會備份。
